臺北高等行政法院裁定
111年度交上字第111號
上  訴  人  吳凌志                                      

被 上訴 人  臺北市交通事件裁決所


代  表  人  蘇福智（所長）

上列當事人間交通裁決事件，上訴人對於中華民國111年2月25日
臺灣臺北地方法院110年度交字第126號行政訴訟判決，提起上訴
，本院裁定如下：
    主  文
上訴駁回。
上訴審訴訟費用新臺幣柒佰伍拾元由上訴人負擔。
    理  由
一、按對於交通裁決事件之判決提起上訴，非以其違背法令為理
    由，不得為之，且應於上訴理由中表明原判決所違背之法令
    及其具體內容，或依訴訟資料可認為原判決有違背法令之具
    體事實等事由，行政訴訟法第237條之9第2項準用第235條第
    2項及第236條之1規定甚明。又依同法第237條之9第2項準用
    第236條之2第3項、第243條第1項規定，判決不適用法規或
    適用不當者，為違背法令；而判決有第243條第2項所列各款
    情形之一者，為當然違背法令。是當事人對於地方法院交通
    裁決事件之判決上訴，如依行政訴訟法第237條之9第2項準
    用第236條之2第3項、第243條第1項規定，以判決有不適用
    法規或適用不當為理由時，其上訴狀或理由書應表明原判決
    所違背之法令及其具體內容；若係成文法以外之法則，應揭
    示該法則之旨趣；倘為司法院解釋或最高行政法院之判例，
    則為揭示該判解之字號或其內容。如以行政訴訟法第237條
    之9第2項準用第236條之2第3項、第243條第2項所列各款情
    形為理由時，其上訴狀或理由書，應揭示合於該條項各款之
    事實。上訴狀或理由書如未依此項方法表明者，即難認為已
    對交通裁決事件之判決之違背法令有具體之指摘，其上訴自
    難認為合法。
二、上訴人所有車號0000-00號自用小客車(下稱系爭車輛)，分
    別於附表所示之時間、地點，因「汽車駕駛人行車速度，超
    過規定之最高時速逾20公里至40公里以内」、「在道路收費
    停車處所停車經催繳不依規定繳費」、「在設有禁止臨時停
    車標線處所臨時停車」、「在禁止臨時停車處所停車」、「
    汽車行駛於應繳費之公路經催繳不依規定繳費」等違規行為
    ，分別被新北市政府警察局淡水分局、交通部高速公路局北
    區養護工程分局、桃園市政府警察局交通警察大隊、臺中市
    政府警察局第二分局、新北市政府交通局、新北市政府警察
    局中和分局、内政部警政署國道公路警察局第五公路警察大
    隊、高雄市政府警察局交通警察大隊、臺中市政府警察局交
    通警察大隊、臺東縣警察局（下合稱舉發機關）員警填製如
    附表所示之舉發違反道路交通管理事件通知單(下稱舉發通
    知單)43件予以舉發。上訴人未於違規通知單之應到案日期
    前辦理歸責及繳交罰鍰，被上訴人於110年1月28日依道路交
    通管理處罰條例第27條第1項、第33條第1項第1款、第40條
    、第55條第1項第3款、第56條第1項第1款、第56條第3項規
    定，逕行開立如附表所示之原處分，並於110年2月1日送達
    上訴人。上訴人不服，提起行政訴訟，經臺灣臺北地方法院
    （下稱原審）於111年2月25日以110年度交字第126號行政訴
    訟判決（下稱原判決）駁回上訴人於原審之訴，上訴人仍表
    不服，遂提起本件上訴。
三、上訴意旨略以：上訴人於上次出庭已闡明駕車人宋梵軒蓄意
    拖延導致車主（即上訴人）無法在有效期間內提出申訴，也
    於庭上提供完整證據及合約書。該案並非車主蓄意不處理，
    也完整提供責任人（即駕車人）完整資料，在當事人及事證
    都能完整提供前提下，主張車主非犯事人，如無法撤銷至少
    有責任歸屬可溯。當庭也已提供完整車主與借車人（即駕車
    人）合約書等語。核其上訴理由，並未表明原判決所違背之
    法令及其具體內容，或依訴訟資料可認為原判決有何違背法
    令之具體事實之事由，未具體表明原判決有何合於行政訴訟
    法第237條之9第2項準用第236條之2第3項、第243條第1項及
    第2項所列各款之情形，難認為對原判決之如何違背法令已
    有具體之指摘。依前開規定及說明，應認其上訴為不合法，
    應予駁回。
四、據上論結，本件上訴為不合法。依行政訴訟法第237條之9第
    2項、第236條之2第3項、第249條第1項前段、第237條之8第
    1項、第104條、民事訴訟法第95條、第78條，裁定如主文。
中　　華　　民　　國　　111 　年　　10　　月　　19　　日
                    臺北高等行政法院第五庭
                              審判長法  官　陳心弘
                                    法  官  林妙黛
                                    法  官  畢乃俊
上為正本係照原本作成。
不得抗告。
中　　華　　民　　國　　111 　年　　10　　月　　19　　日
                                    書記官  李依穎
附表
編號 裁決書單號 違規時間 違規地點 裁罰內容 裁罰內容(新臺幣) 裁決書    卷證出處 舉發通知單卷證出處 1 22-CT0000000 108.12.21 23：51 淡水區民權路臺2線0.1K 汽車駕駛人行車速度，超過規定之最高時速逾20公里至40公里以內 罰鍰2300元 記違規點數1點 以下均為原審卷一 p.109 以下均為原審卷一 p.435 2 22-D00000000 109.6.1 03：39 龍潭區中正路三林段330號前 汽車駕駛人行車速度，超過規定之最高時速逾20公里至40公里以內 罰鍰2300元 記違規點數1點 p.73 p.173 3 22-ZEA273555 109.6.28  16：40 國道1號北向373 汽車行駛高速公路速度超過規定最高速限(20公里以上未滿40公里) 罰鍰5200元 記違規點數1點 p.37 p.159 4 22-BBG387554 109.7.4  21：31 左營區大中高架道路、文川匝道口 汽車駕駛人行車速度，超過規定之最高時速逾20公里至40公里以內 罰鍰2300元 記違規點數1點 p.35 p.177 5 22-GCH805067 109.7.22 05：58 龍井區中華路一段 汽車駕駛人行車速度，超過規定之最高時速20公里以內 罰鍰2000元 記違規點數1點 p.33 p.169 6 22-D00000000 109.7.28  12：12 大園區中正東路一段373號 汽車駕駛人行車速度，超過規定之最高時速逾20公里至40公里以內 罰鍰2300元 記違規點數1點 p.31 p.175 7 22-TA0000000 109.9.18  17：15 台9線427.43K 汽車駕駛人行車速度，超過規定之最高時速逾20公里至40公里以內 罰鍰2300元 記違規點數1點 p.29 p.153 8 22-TA0000000 109.9.19  11：19 台9線379.43K 汽車駕駛人行車速度，超過規定之最高時速逾20公里至40公里以內 罰鍰2300元 記違規點數1點 p.25 p.157 9 22-TA0000000 109.9.19  11：11 台9線370.41K 汽車駕駛人行車速度，超過規定之最高時速逾20公里至40公里以內 罰鍰2300元 記違規點數1點 p.27 p.155 10 22-1CF063293 109.8.23    中和區捷運路 在道路收費停車處所停車經催繳不依規定繳費[停車日：0000000] 罰鍰300元  p.39 p.407 11 22-1CF063125 109.8.23    中和區捷運路 在道路收費停車處所停車經催繳不依規定繳費[停車日：0000000] 罰鍰300元  p.53 p.407 12 22-1CF063095 109.8.23    中和區捷運路 在道路收費停車處所停車經催繳不依規定繳費[停車日：0000000] 罰鍰300元  p.57 p.407 13 22-1CF063068 109.8.23    中和區捷運路 在道路收費停車處所停車經催繳不依規定繳費[停車日：0000000] 罰鍰300元 p.61 p.407 14 22-1CF063039 109.8.23    中和區捷運路 在道路收費停車處所停車經催繳不依規定繳費[停車日：0000000] 罰鍰300元 p.65 p.407 15 22-GCH598357 109.6.1 14：53 臺中市○區○○○道○段000號前 在設有禁止臨時停車標線處所臨時停車 罰鍰600元 p.75 p.421 16 22-C00000000 109.6.14 09：07 中和區捷運路122號 在禁止臨時停車處所停車 罰鍰1200元 p.43 p.161 17 22-ZIR615660 109.4.11  國道三號南港系統(連接國五) 汽車行駛於應繳費之公路經催繳不依規定繳費[通行日：00000000] 罰鍰300元 p.93 以下均為本院卷二 p.39 18 22-ZIR612672 109.4.11  國道三號南港系統(連接國五) 汽車行駛於應繳費之公路經催繳不依規定繳費[通行日：00000000] 罰鍰300元 p.95 p.40 19 22-ZDP618571 109.4.11  國道一號雲林系統(連接台78) 汽車行駛於應繳費之公路經催繳不依規定繳費[通行日：00000000] 罰鍰300元 p.97 p.41 20 22-ZDP618802 109.4.11    國道一號西螺-虎尾(斗六聯絡道) 汽車行駛於應繳費之公路經催繳不依規定繳費[通行日：00000000] 罰鍰300元 p.99 p.42 21 22-ZDP618518 109.4.11    國道一號西螺-虎尾(斗六聯絡道) 汽車行駛於應繳費之公路經催繳不依規定繳費[通行日：00000000] 罰鍰300元 p.101 p.43 22 22-ZFS541763 109.4.11    國道三號土城(連接台65) 汽車行駛於應繳費之公路經催繳不依規定繳費[通行日：00000000] 罰鍰300元 p.103 p.44 23 22-ZFS543082 109.4.11    國道三號土城(連接台65) 汽車行駛於應繳費之公路經催繳不依規定繳費[通行日：00000000] 罰鍰300元 p.105 p.45 24 22-ZFS549053 109.4.11  國道三號土城(連接台65) 汽車行駛於應繳費之公路經催繳不依規定繳費[通行日：00000000] 罰鍰300元 p.107 p.46 25 22-ZAU669788 109.8.11    國道一號台北(重慶北、士林)-圓山 汽車行駛於應繳費之公路經催繳不依規定繳費[通行日：00000000] 罰鍰300元 p.79 p.32 26 22-ZFS625602 109.8.11    國道三號土城(連接台65) 汽車行駛於應繳費之公路經催繳不依規定繳費[通行日：00000000] 罰鍰300元 p.81 p.33 27 22-ZFS627828 109.8.11    國道三號三鶯-鶯歌系統(連接國2) 汽車行駛於應繳費之公路經催繳不依規定繳費[通行日：00000000] 罰鍰300元 p.83 p.34 28 22-ZFS623270 109.8.11    國道三號中和(連接台64)-安坑 汽車行駛於應繳費之公路經催繳不依規定繳費[通行日：00000000] 罰鍰300元 p.85 p.35 29 22-ZAT389936 109.8.11    國道一號林口(文化北路)-桃園 汽車行駛於應繳費之公路經催繳不依規定繳費[通行日：00000000] 罰鍰300元 p.87 p.36 30 22-ZFS619280 109.8.11    國道三號樹林-三鶯49.8K 汽車行駛於應繳費之公路經催繳不依規定繳費[通行日：00000000] 罰鍰300元 p.89 p.37 31 22-ZFS624553 109.8.11    國道三號中和(連接台64)-安坑 汽車行駛於應繳費之公路經催繳不依規定繳費[通行日：00000000] 罰鍰300元 p.91 p.38 32 22-ZGQ863373 109.8.26    國道三號南投服務區-南投230.6 汽車行駛於應繳費之公路經催繳不依規定繳費[通行日：00000000] 罰鍰300元 p.41 p.20 33 22-ZFS634889 109.8.26    國道三號中和(連接台64)-安坑 汽車行駛於應繳費之公路經催繳不依規定繳費[通行日：00000000] 罰鍰300元 p.45 p.21 34 22-ZFS631651 109.8.26    國道三號土城(連接台65)-中和 汽車行駛於應繳費之公路經催繳不依規定繳費[通行日：00000000] 罰鍰300元 p.47 p.22 35 22-ZFS632649 109.8.26    國道三號土城(連接台65)-中和 汽車行駛於應繳費之公路經催繳不依規定繳費[通行日：00000000] 罰鍰300元 p.49 p.23 36 22-ZAU693049 109.8.26    國道一號高公局-五股33.9K 汽車行駛於應繳費之公路經催繳不依規定繳費[通行日：00000000] 罰鍰300元 p.51 p.24 37 22-ZIR658065 109.8.26    國道三號新店(中興路)-木柵 汽車行駛於應繳費之公路經催繳不依規定繳費[通行日：00000000] 罰鍰300元 p.55 p.25 38 22-ZAU692018 109.8.26    國道一號東湖-內湖 汽車行駛於應繳費之公路經催繳不依規定繳費[通行日：00000000] 罰鍰300元 p.59 p.26 39 22-ZAU684591 109.8.26    國道一號高公局-五股33.9K 汽車行駛於應繳費之公路經催繳不依規定繳費[通行日：00000000] 罰鍰300元 p.63 p.27 40 22-ZAT397588 109.8.26  . 國道一號高公局-林口 汽車行駛於應繳費之公路經催繳不依規定繳費[通行日：00000000] 罰鍰300元 p.67 p.28 41 22-ZAU695746 109.8.26    國道一號台北(重慶北、士林)-圓山 汽車行駛於應繳費之公路經催繳不依規定繳費[通行日：00000000] 罰鍰300元 p.69 p.29 42 22-ZFS634305 109.8.26    國道三號土城(連接台65) 汽車行駛於應繳費之公路經催繳不依規定繳費[通行日：00000000] 罰鍰300元 p.71 p.30 43 22-ZAT397742 109.8.26    國道一號林口(文化北路)-桃園 汽車行駛於應繳費之公路經催繳不依規定繳費[通行日：00000000] 罰鍰300元 p.77 p.31